臺灣高雄地方法院民事判決
111年度雄小字第1565號
原      告  林旭美  
被      告  陳懿山  


上列當事人間請求損害賠償事件，經本院於民國111年7月28日言
詞辯論終結，判決如下：
    主      文
一、被告應給付原告新臺幣（下同）1萬410元，及自民國（下同
    ）111年5月5日起至清償日止，按週年利率5 ％計算之利息。
二、原告其餘之訴駁回。
三、訴訟費用1,000 元由被告負擔69%，餘由原告負擔。
四、本判決第一項得假執行。
    事實及理由
一、原告主張：被告於111年1月18日22時13分許，駕駛車牌號碼
    000-0000號自用小客車（下稱甲車），在高雄市三民區鼎中
    路與鼎中路711巷路口處（下稱系爭肇事地點）倒車時，本
    應注意後方車輛，而依當時情況並無不能注意情事，竟疏未
    注意及此而貿然倒車，適原告駕駛所有車牌號碼00-0000號
    自用小客車（下稱乙車）行至系爭肇事地點左轉往西，致兩
    車發生碰撞，乙車因此左側車身受損，需支出修理費用1萬5
    ,000元，為此，爰依侵權行為之法律關係，請求被告加計法
    定利息如數賠償等語，並聲明：被告應給付原告1萬5,000元
    及自111年1月18日起至清償日止，按週年利率5%計算之利息
    。
二、被告則以：伊固不爭執就本件車禍之發生應負全部過失責任
    ，但經詢問修理廠，原告因系爭事故所受車損不需要1萬5,0
    00元即可修復，原告請求1萬5,000元之修理費用，誠屬過高
    等語，資為抗辯，並聲明：原告之訴駁回。
三、得心證之理由：
㈠、按因故意或過失，不法侵害他人之權利者，負損害賠償責任
    ；汽車、機車或其他非依軌道行駛之動力車輛，在使用中加
    損害於他人者，駕駛人應賠償因此所生之損害，民法第184
    條第1 項前段、第191 條之2 前段分別定有明文。本件被告
    駕駛甲車，因疏未注意倒車時，應注意後方車輛，致原告所
    駕駛之乙車受損，原告並因此受有修理費用之損失，業據原
    告提出估價單、車損照片、行照等件為證（見本院卷第17-1
    9頁、第21-25頁、第29頁）為證，並經本院調閱上開事故警
    方製作之初步分析研判表、談話紀錄表、交通事故調查紀錄
    表、現場圖、現場照片等件附卷可稽（見本院卷第57-75頁
    ），查閱無訛，堪認本件被告駕駛甲車肇事，加損害於原告
    ，被告不能證明其於防止損害之發生已盡相當之注意，且原
    告係因系爭事故而受有損害，其所受損害與被告之不法侵害
    間，顯有相當因果關係，則原告依前揭侵權行為之法律關係
    ，請求被告賠償其所受損害，於法洵屬有據。
㈡、原告請求乙車修理費用部分：
    次按不法毀損他人之物者，應向被害人賠償其物因毀損所減
    少之價值，為民法第196條所明定。而所謂請求賠償物被毀
    損所減少之價額，得以修復費用為估定標準，但以必要者為
    限，例如修理材料以新品換舊品，應予折舊（參見最高法院
    77年度第9次民事庭會議決議）。經查，原告主張乙車必要
    修繕費用包括：中古零件為5,100元、鈑金4,389元、塗裝為
    6,283元，再扣除廠商折價772元，合計1萬5,000元，業據原
    告提出與其所述相符之行車執照影本（見本院卷第29頁）、
    估價單（見本院卷第19頁）在卷可按，依前揭說明，系爭車
    輛之修復既以新零件更換被毀損之舊零件，自應將零件折舊
    部分予以扣除。而依行政院所頒「固定資產耐用年數表」及
    「固定資產折舊率表」之規定，自用小客車之耐用年數為5
    年，依定率遞減法每年折舊369/1000，且固定資產提列折舊
    採用定率遞減法則者，以1年為計算單位，其使用期限未滿1
    年者，按實際使用之月數相當於全年之比例計算之，不滿1
    月者，以1月計，其最後1年之折舊額，加歷年折舊累計額，
    其總和不得超過該資產成本原額之9/10。準此，乙車出廠日
    為84年5月，有行車執照在卷可稽（見本院卷第29頁），至
    事故發生日即111年1月18日止，實際使用年數已逾5年，故
    乙車零件費用扣除折舊後之費用為5,10元（計算式：5,100×
    10%＝510），並加計無庸折舊之鈑金4,389元、塗裝為6,283
    元，再扣除前揭廠商折價之772元，乙車修復費用為1萬410
    元（計算式：510＋4,389+6,283-772＝10,410）。
㈢、至原告主張修理費用中零件部分5,100元，均使用中古零件，
    不應該再算折舊云云，然縱為中古零件，其價格並非單一價
    ，仍會依其年份之遠近而有不同的價格，而系爭車輛出廠日
    為84年5月，車齡已逾26年，原告所稱之中古零件，並未舉
    證說明係從車齡多少之車子予以拆卸替換，尚無從比較計算
    ，故本院審酌上開各情，認為零件部分仍應予以計算折舊，
    始符損害填補原則，故原告上開主張，自難憑採。
㈣、末按遲延之債務，以支付金錢為標的者，債權人得請求依法
    定利率計算之遲延利息；應付利息之債務，其利率未經約定
    ，亦無法律可據者，週年利率為百分之五；給付無確定期限
    者，債務人於債權人得請求給付時，經其催告而未為給付，
    自受催告時起，負遲延責任。其經債權人起訴而送達訴狀，
    或依督促程序送達支付命令，或為其他相類之行為者，與催
    告有同一之效力，民法第233條第1項前段、第203條、第229
    條第2項分別有明文規定。本件原告雖請求自本件車禍發生
    之日即111年1月18日起算之法定遲延利息，惟本件原告係依
    侵權行為法律關係，請求被告負損害賠償責任，核屬無確定
    期限之給付，依上開說明，應於原告催告被告未為給付，被
    告始負遲延責任，而依原告所提出之調解不成立證明書，雖
    可證明原告曾於111年5月5日請求被告賠償，有調解不成立
    證明書在卷可稽（見本院卷第15頁），然除前揭調解不成立
    證明書外，原告並未提出於111年5月5日前曾向被告催告請
    求賠償之證明，是本件原告所得請求被告給付之遲延利息起
    算日，應自上開調解不成立證明書，所載兩造調解之日即11
    1年5月5日（見本院卷第15頁）起算之遲延利息，始屬有據
    ，逾此部分之遲延利息請求，即難認有據，應予駁回。
四、綜上所述，原告據以提起本訴，請求被告給付1萬410元，及
    自111年5月5日起至清償日止，按週年利率5%計算之利息，
    為有理由，應予准許，逾此範圍之請求為無理由，應予駁回
    。
五、本件原告勝訴部分係小額程序為被告敗訴之判決，依民事訴
    訟法第436條之20規定，應依職權宣告假執行，並依同法第3
    92條第2項之規定，依職權宣告被告預供擔保，得免為假執
    行。
六、按適用小額訴訟程序事件法院為訴訟費用之裁判時，應確定
    其費用額，民事訴訟法第436條之19定有明文，爰確定本件
    訴訟費用額如主文第3項所示。
七、本件事證已臻明確，兩造其餘攻擊防禦方法及證據，核與判
    決之結果，不生影響，爰不一一論列，併此敘明。
八、訴訟費用負擔之依據：民事訴訟法第79條。
中    華    民    國   111    年    8     月    16    日
                  高雄簡易庭  法      官  林綉君
以上正本係照原本作成。
民事訴訟法第436條之24第2項：對於本判決之上訴，非以違背法
令為理由，不得為之。
如對本判決上訴，須於判決送達後20日內向本院提出上訴狀，並
須表明原判決所違背之法令及其具體內容與依訴訟資料可認為原
判決有違背法令之具體事實之上訴理由。
中    華    民    國   111    年    8     月    16    日
                              書  記  官  羅崔萍
訴訟費用計算式：
裁判費（新臺幣） 1,000元
           合計  1,000元